臺灣臺中地方法院刑事判決
111年度訴字第2044號
公  訴  人  臺灣臺中地方檢察署檢察官
被      告  廖進明



上列被告因傷害等案件，經檢察官提起公訴（111年度偵字第310
80號），被告於準備程序時就被訴事實為有罪陳述，經檢察官聲
請改依協商程序而為判決，本院合議庭裁定由受命法官獨任進行
認罪協商程序，判決如下：
    主      文
廖進明犯妨害公眾往來安全罪，處拘役伍拾日，如易科罰金，以
新臺幣壹仟元折算壹日。又犯妨害公務執行罪，處拘役伍拾日，
如易科罰金，以新臺幣壹仟元折算壹日。應執行拘役陸拾日，如
易科罰金，以新臺幣壹仟元折算壹日。緩刑貳年。
    犯罪事實及理由
一、本案犯罪事實及證據，除增列證據「被告於本院準備及協商
    程序時所為之自白（見本院卷第39頁、第41頁）」外，其餘
    均引用檢察官起訴書之記載（如附件）。
二、本案被告已認罪，經檢察官與被告於審判外達成協商合意，
    其合意內容如主文所示。上開協商合意並無刑事訴訟法第45
    5條之4第1項所列情形之一，檢察官聲請改依協商程序而為
    判決，本院爰不經言詞辯論，於協商合意範圍內為協商判決
    。
三、應適用之法條：刑事訴訟法第455條之2第1項、第455條之4 
    第2項、第455條之8、第454條第2項，刑法第11條、第135條
    第1項、第185條第1項、第51條第5款、第41條第1項前段、
    第74條第1項第1款。
四、附記事項：公訴意旨另認被告本案亦涉犯刑法第277條第1項
    之傷害、第354條之毀損罪嫌等語，依刑法第287條、第357
    條規定，須告訴乃論。茲被告與告訴人張淵棋達成和解，告
    訴人於本院準備程序時當庭撤回告訴，此部分本應為不受理
    之諭知，惟被告所犯傷害、毀損罪與前經本院論罪科刑之妨
    害公務執行罪部分，有想像競合犯之裁判上一罪關係，爰不
    另為不受理之諭知。
五、協商判決除有刑事訴訟法第455條之4第1項第1款於本訊問程
    序終結前，被告撤銷協商合意或檢察官撤回協商聲請者；第
    2款被告協商之意思非出於自由意志者；第4款被告所犯之罪
    非第455條之2第1項所得以協商判決者；第6款被告有其他較
    重之裁判上一罪之犯罪事實者；第7款法院認應諭知免刑或
    免訴、不受理者情形之一及違反同條第2項「法院應於協商
    合意範圍內為判決；法院為協商判決所科之刑，以宣告緩刑
    、2年以下有期徒刑、拘役或罰金為限」之規定外，不得上
    訴。
六、如有上開可得上訴情形，應於收受判決送達後20日內向本院
    提出上訴書狀（應敘述具體理由並附繕本）。上訴書狀如未
    敘述理由，應於上訴期間屆滿後20日內補提理由書於本院。
本案經檢察官謝怡如提起公訴，檢察官温雅惠到庭執行職務。
中　　華　　民　　國　　111 　年　　11　　月　　30　　日
                  刑事第十四庭  法  官  王怡蓁
以上正本證明與原本無異。
告訴人或被害人如不服判決，應備理由具狀向檢察官請求上訴，
上訴期間之計算，以檢察官收受判決正本之日起算。
                                書記官  黃雅青
中　　華　　民　　國　　111 　年　　11　　月　　30　　日
附錄論罪科刑法條：
中華民國刑法第135條
對於公務員依法執行職務時，施強暴脅迫者，處3年以下有期徒
刑、拘役或30萬元以下罰金。
意圖使公務員執行一定之職務或妨害其依法執行一定之職務或使
公務員辭職，而施強暴脅迫者，亦同。
犯前二項之罪而有下列情形之一者，處6月以上5年以下有期徒刑
：
一、以駕駛動力交通工具犯之。
二、意圖供行使之用而攜帶兇器或其他危險物品犯之。
犯前三項之罪，因而致公務員於死者，處無期徒刑或7年以上有
期徒刑；致重傷者，處3年以上10年以下有期徒刑。
中華民國刑法第185條
損壞或壅塞陸路、水路、橋樑或其他公眾往來之設備或以他法致
生往來之危險者，處5年以下有期徒刑、拘役或1萬5千元以下罰
金。
因而致人於死者，處無期徒刑或7年以上有期徒刑；致重傷者，
處3年以上10年以下有期徒刑。
第1項之未遂犯罰之。

【附件】
臺灣臺中地方檢察署檢察官起訴書
                                    111年度偵字第31080號
　　被　　　告　廖進明　男　52歲（民國00年0月00日生）
　　　　　　　　　　　　住○○市○○區○○路000○00號8樓
　　　　　　　　　　　　國民身分證統一編號：Z000000000號
上列被告因公共危險等案件，業經偵查終結，認應該提起公訴，
茲將犯罪事實及證據並所犯法條分敘如下：
　　　　犯罪事實
一、廖進明於民國111年7月6日14時36分許，酒後騎乘車牌號碼0
    00-000號普通重型機車，行經臺中市北區公園路與光大街交
    岔路口時，因違規紅燈右轉，遭騎乘警用機車擔任巡邏勤務
    之臺中市政府警察局第二分局文正派出所員警張淵棋發現而
    上前攔查，惟廖進明因恐遭到裁罰，明知機車行駛於道路上
    未依號誌、標示、標線行駛，且在道路上蛇行或以其他危險
    方式駕車等行為，足以使參與道路交通之其他車輛駕駛人猝
    不及防，可能發生致傷或致命之碰撞，嚴重妨害用路人參與
    道路交通，致生陸路公眾往來之危險，竟仍基於妨害公眾往
    來安全之犯意，騎乘機車自現場逃逸，且沿路闖越紅燈、紅
    燈左右轉、駛入對向車道、闖入單行道，直至同日14時40分
    許，行經臺中市北區中清路與英才路交岔路口時，不慎自後
    追撞在英才路上停等紅燈，由柯竣偉駕駛之車牌號碼000-00
    00號自小客車後方而人車倒地。待張淵棋趕至現場欲上銬逮
    捕廖進明時，廖進明竟另基於妨害公務、傷害及毀棄損壞之
    犯意，徒手攻擊張淵棋臉部及身體，致張淵棋受有左側無名
    指擦挫傷及左側小指擦挫傷等傷害，其眼鏡亦遭廖進明揮落
    在地導致鏡架斷裂、鏡片破碎。嗣於同日14時50分許，廖進
    明遭到場支援之警力協助逮捕，而查獲上情。
二、案經張淵棋訴由臺中市政府警察局第二分局報告偵辦。
　　　　證據並所犯法條
一、證據清單及待證事實：
編號 證據名稱 待證事實 1 被告廖進明於警詢及本署偵查中之供述。 1.坦承有危險駕車之公共危險犯行。 2.矢口否認有何妨害公務、傷害及毀棄損壞等犯行，辯稱：伊沒有妨害公務，也不知道警察的手為何會受傷，他的眼鏡也不知是誰弄掉的云云。 2 告訴人張棋淵於警詢中之指訴。 指證全部犯罪事實。 3 告訴人柯竣偉於警詢中之指訴。 被告騎乘機車追撞其駕駛之車牌號碼000-0000號自小客車後方，致車輛保險桿受損。 4 澄清綜合醫院111年7月6日診斷證明書1紙。告訴人張淵棋受傷照片2張、眼鏡損壞照片1張。 1.告訴人張淵棋受有傷害。 2.告訴人張淵棋眼鏡毀損。 5 員警111年7月6日職務報告、臺中市政府警察局道路交通事故現場圖、調查報告表及當事人酒精測定紀錄表各1紙、舉發違反道路交通管理事件通知單15張、現場照片12張、路口監視器影像擷圖18張。 被告騎乘機車危險駕駛發生交通事故，且經測得其呼氣酒精濃度為0.17mg/l。 6 車牌號碼000-000號普通重型機車車輛詳細資料報表1紙。 被告為該部機車車主。 
二、核被告廖進明所為，係犯刑法第135條第1項之妨害公務、第
    185條第1項之妨害公眾往來安全、第277條第1項之傷害及第
    354條之毀棄損壞等罪嫌。被告以一行為同時觸犯妨害公務
    ，傷害及毀棄損壞罪，為想像競合犯，請依刑法第55條之規
    定，從一重之傷害罪處斷，再與另犯之妨害公眾往來安全罪
    ，分論併罰。
三、雖告訴及報告意旨認被告酒後騎乘機車，並追撞告訴人柯竣
         偉駕駛之自小客車致保險桿損壞，涉犯刑法第185條之
    3第1     項第2款之公共危險及第354條之毀棄損壞等罪嫌
    。惟查：
  ㈠依據卷附臺中市政府警察局當事人酒精測定紀錄表及刑法第
    一百八十五條之三第一項第二款案件測定觀察紀錄表所載內
    容，被告確於111年7月6日14時52分許，經警測得呼氣酒精
    濃度為0.17mg/l，且經觀察有「異常駕駛」、「對員警指揮
    及交通號誌無反應或遲緩」、「蛇行，車身搖擺不定」、「
    車輛行經偏離常軌」及「駕駛過程因車禍肇事」等情，命其
    做「直線測試」及「平衡動作」亦有「身體前後或左右搖擺
    不定」之情，然命其在「兩側同心圓之間0.5公分環狀帶內
    畫圓」之測試結果，被告有順利在同心圓中畫中另一圓形，
    並未畫出雙同心圓間之環狀帶，復經勘驗測試時之現場錄影
    影像光碟，被告在「直線測試」時，有沿著地上所畫白色直
    線直走再沿線折返，並無失去方向感或過度偏離直線，且其
    為「平衡測試時」，雖抬起左腳離地約6、7秒後有放下左腳
    ，惟再度抬起左腳離地後即穩定站立，並無明顯劇烈左右搖
    晃身體或無法保持平衡之情。故縱使被告有經檢出酒精反應
    ，且有騎乘危險駕駛之行為，仍難認其已達酒後不能安全駕
    駛之程度，自無從逕將其以刑法第185條之3第1項第2款之公
    共危險罪相繩。
  ㈡又被告係為脫免遭警查獲而騎乘機車沿路逃竄，致不慎撞及 
        告訴人柯竣偉駕駛之自小客車後方保險桿，其並非基於
    毀棄     損壞之故意而為之，要無另行成立毀棄損壞罪之
    餘地。
  ㈢綜上所述，被告並無刑法第185條之3第1項第2款之公共危險
    及毀棄損壞之犯行，然若認此部分成立犯罪，因與上開起訴
    之妨害公眾往來安全罪部分，為一行為觸犯數罪名之想像競
    合犯關係，自為起訴效力所及，爰不另為不起訴之處分。
四、依刑事訴訟法第251條第1項提起公訴。
　　此　致
臺灣臺中地方法院
中　　華　　民　　國　 111　　年　　9 　　月　　22　　日
　　　　　　　       　檢　察　官 謝怡如